臺灣臺中地方法院刑事判決　　　　　　　　　　　　　九十年度易字第三六四七號
　　公　訴　人　臺灣臺中地方法院檢察署檢察官
　　被　　　告　丁○○
右列被告因竊盜案件，經檢察官提起公訴（九十年度偵字第一七四一五號），本院判
決如左：
    主  文
丁○○竊盜，處有期徒刑貳月，如易科罰金，以參佰元折算壹日。
    事  實
一、丁○○意圖為自己不法之所有，於民國八十九年三月二十日上午六時多許，以不
    詳方法，開啟乙○○位於台中市○區○○街八十七號住處一樓之電動門後（門鎖
    未遭破壞），侵入乙○○之住處（侵入住宅部分未據告訴），徒手竊取乙○○所
    有置於一樓客廳之電動鑽孔機一台，得手後於準備將之搬至其所有停放於門前之
    車號Ｘ三－四二九六號自用小客車上時，為乙○○發覺大喊：「捉小偷」，丁○○一時驚慌落荒而逃，並將該電動鑽孔機及前開自用小客車留置在現場。嗣經警
    據報後，在前開自用小客車上查獲丁○○所有之皮夾一個及國民身分證一張，而
  查悉上情。
二、案經台中市警察局第二分局報請臺灣臺中地方法院檢察署檢察官偵查起訴。
    理  由
一、訊據被告丁○○固承認車號Ｘ三－四二九六號自用小客車為其所有，惟矢口否認
    有何竊盜之犯行，辯稱：該車係伊於八十九年三月十九日晚上十點多，在台中縣
    太平市○○路十甲保齡球館借給案外人甲○○，皮夾放在車上忘記拿起來，甲○○一直未將車子返還，本案並非伊所為，八十九年三月二十日當天，伊母親有告
    知員警有來電通知伊至警察局說明，因伊有吸食安非他命且怕被刑求，所以不敢
    去云云。惟查：
  (一)本案係於八十九年三月二十日上午六時多許，被害人乙○○在其台中市○區○○
    街八十七號住處二樓睡覺時，因聽見一樓門口有異聲，遂起床打開窗戶往一樓察
    看，因而發現有一男子正將其家中之電動鑽孔機搬往門口之自用小客車，被害人
    乙○○於是大喊捉小偷，該男子因驚嚇逃逸而將車號Ｘ三－四二九六號自用小客
    車留在現場，當時該車車門未關且鑰匙插在車上，經報警在該車上發現被告所有
    之皮夾一個及國民身分證一張等情，業據被害人乙○○於警訊時及偵查中指述綦
    詳，並有贓物認領保管單、現場圖各一份、車籍作業系統查詢認可資料各一份、
    現場照片三張存卷可參，及被告所有之國民身分證一張、皮夾一個扣案可佐。
  (二)被告於偵查中辯稱：伊係在台中縣太平市十甲保齡球館將車借予案外人甲○○，
    借車時間已忘記了，亦無任何證據足以證明借車之事云云。嗣於本院審理時則辯
    稱：係於案發前一天晚上十點多，在台中縣太平市十甲保齡球館將車借予案外人
    甲○○，約定借用一下就返還，甲○○開走後就沒有回來云云。經查員警於案發
    當日，即以電話通知被告之母轉告被告到案說明，業經證人即承辦員警丙○○於
    審理中結證明確，被告並自承其母已告知員警之通知。苟被告確於案發前一晚將
    該車借予案外人甲○○，則被告於偵查中豈有忘記借車時間之理。又既經員警通
    知到案說明，若非其所行竊，則被告理應自動到案將借車予甲○○之事告知員警
    ，俾員警得及時通知甲○○到案，以澄清被告並未涉案。惟被告非但於案發當日
    拒絕到案，且事後經台中市警察局第二分局連續三次以限時掛號通知，被告均未
    到案說明。況若被告將該車借予甲○○，又豈會將其個人隨身攜帶之皮夾（內有
    汽車駕駛執照一張、健保卡二張、高數公路回數票十二張、面額七十五元油票十
    九張、電話卡三張、遠傳易付卡一張等物）及國民身分證留置車上。再者，被告
    既已知悉其所有車號Ｘ三－四二九六號自用小客車為警查獲，為何又不前往領回
    該車。凡此總總，均顯與常情有違。至被告另辯稱：係因當時施用安非他命且唯
    恐被刑求，故不敢至警局報到乙節，縱被告所辯屬實，亦可於事後由家人或律師
    陪同到案說明，以期早日釐清案情，惟被告卻捨此而不為。綜上，被告前開辯解
    ，純屬卸責之詞，不足採信。
  (三)參以被告係於九十年十月十六日經檢察官傳喚到案時，始供稱：伊將車號Ｘ三－
    四二九六號自用小客車借予案外人甲○○云云。然查案外人甲○○已於九十年三
    月七日死亡，此有台灣新竹地方法院檢察署相驗屍體證明書乙紙在卷可稽，是被
    告顯係知悉案外人甲○○業已死亡，無從對質，始出面將本案犯行推給案外人甲○○。
  (四)綜上所述，本案事證明確，被告犯行堪以認定。
二、核被告所為，係犯刑法第三百二十條第一項之普通竊盜罪。爰審酌被告意圖為自
    己不法所有，竊取他人之電動鑽孔機，犯罪手段尚屬平和，所生之危害不大，及
    犯罪後猶飾詞卸責等一切情狀，量處如主文所示之刑，並諭知易科罰金之折算標
    準（查被告行為後，刑法第四十一條業已於九十年一月十日修正公布，同年月十
    二日生效，修正後刑法第四十一條第一項前段規定：「犯最重本刑為五年以下有
    期徒刑以下之刑之罪，而受六個月以下有期徒刑或拘役之宣告，因身體、教育、
    職業、家庭之關係或其他正當理由，執行顯有困難者，得以一元以上三元以下折
    算一日，易科罰金。」而修正前刑法第四十一條原規定：「犯最重本刑為三年以
    下有期徒刑以下之刑之罪，受六個月以下有期徒刑或拘役之宣告，因身體、教育
    、職業、家庭之關係，執行顯有困難者，得以一元以上三元以下折算一日，易科
    罰金。」經比較新舊法結果，以新法較有利於行為人，故依刑法第二條第一項前
    段規定，本案自應適用裁判時之法律即修正後刑法第四十一條第一項前段之規定
    ，併此敘明）。
據上論斷，應依刑事訴訟法第二百九十九條第一項前段，刑法第二條第一項前段、第
三百二十條第一項、修正後刑法第四十一條第一項前段，罰金罰鍰提高標準條例第一
條前段、第二條，判決如主文。
中      華      民      國      九十一      年    五    月      七      日
                                    臺灣臺中地方法院刑事第一庭
                                        法  官  陳  文  燦
右正本證明與原本無異。
如不服本判決，應於送達後十日內向本院提出上訴狀（須附繕本），上訴於台灣高等
法院台中分院。
                                        書記官
中      華      民      國      九十一      年    五    月      七      日
附錄論罪科刑法條
刑法第三百二十條第一項：意圖為自己或第三人不法之所有，而竊取他人之動產者，
為竊盜罪，處五年以下有期徒刑、拘役或五百元以下罰金。
